臺灣橋頭地方法院刑事判決
     111年度審訴字第147號
公  訴  人  臺灣橋頭地方檢察署檢察官
被      告  劉坤榮


            林宗賢


            鍾易伸


            王中興


上列被告因傷害等案件，經檢察官提起公訴（111年度偵字第10
號），本院判決如下：
    主  文
本件公訴不受理。
    理  由
一、公訴意旨略以：告訴人兼被告王中興（下稱被告王中興）、
    告訴人兼被告劉坤榮（下稱被告劉坤榮）、告訴人兼被告林
    宗賢（下稱被告林宗賢）、被告鍾易伸於民國110年9月24日
    20時28分許，在高雄市左營區高鐵路與重和路口旁，被告劉
    坤榮、林宗賢、鍾易伸因不滿被告王中興將其車輛暫停於前
    址計程車招呼站，雙方因而發生爭執，被告王中興竟基於公
    然侮辱之犯意，在上開該多數人得共見共聞之場所，向被告
    劉坤榮辱罵稱：幹你娘機掰等語，公然辱罵被告劉坤榮，足
    以貶損被告劉坤榮之人格尊嚴及社會評價。而被告劉坤榮、
    林宗賢、鍾易伸復基於傷害之犯意，徒手推被告王中興所駕
    駛車輛車門及拉扯被告王中興腳方式，致被告王中興受有左
    小腿挫傷等傷害；而被告王中興亦基於傷害之犯意，以腳踹
    之方式，致被告劉坤榮受有右手、頭部、胸部鈍挫傷等傷害
    ，被告林宗賢則受有左手腕及右膝鈍挫傷等傷害。因認被告
    4人均涉犯刑法第277條第1項之傷害罪嫌；而被告王中興另
    涉犯刑法第309條之公然侮辱罪嫌。
二、按告訴乃論之罪，告訴人於第一審辯論終結前，得撤回其告
    訴；又告訴經撤回者，應諭知不受理之判決，刑事訴訟法第
    238條第1項、第303條第3款分別定有明文。經查，本件被告
    4人被訴涉犯刑法第277條第1項之傷害罪嫌，以及被告王中
    興被訴涉犯刑法第309條之公然侮辱罪嫌，依同法第287條、
    第314條規定，均屬告訴乃論之罪。茲被告王中興已與被告
    劉坤榮、林宗賢、鍾易伸達成和解，被告王中興撤回對被告
    劉坤榮、林宗賢、鍾易伸之傷害告訴；被告劉坤榮撤回對被
    告王中興之傷害、公然侮辱告訴；被告林宗賢撤回對被告王
    中興之傷害告訴，有撤回告訴狀、和解書各3份在卷可參，
    揆諸上開說明，爰不經言詞辯論，諭知不受理之判決。
三、據上論斷，應依刑事訴訟法第303條第3款、第307條，判決
    如主文。
中　　華　　民　　國　　111 　年　　4 　　月　　1 　　日
                  刑事第四庭  審判長法  官  陳  箐
                                    法  官  簡祥紋
                                    法  官  馮君傑
以上正本證明與原本無異。
如不服本判決應於收受判決後20日內向本院提出上訴書狀，並應
敘述具體理由。其未敘述上訴理由者，應於上訴期間屆滿後20日
內向本院補提理由書(均須按他造當事人之人數附繕本)「切勿逕
送上級法院」。
中　　華　　民　　國　　111 　年　　4 　　月　　1 　　日
                                    書記官  李宛蓁